【裁判字號】    89,訴,289
【裁判日期】    900319
【裁判案由】    毒品危害防制條例
【裁判全文】
臺灣臺東地方法院刑事判決                          八十九年度訴字第二八九號
    公  訴  人  臺灣臺東地方法院檢察署檢察官
    被      告  乙○○
    指定辯護人  本院公設辯護人丙○○
右列被告因毒品危害防制條例案件，經檢察官提起公訴（八十九年度偵字第一二○一
、一二六三、一四一九號），本院判決如左：
    主  文
乙○○連續販賣第貳級毒品，累犯，處有期徒刑柒年陸月。犯罪所得之財物新台幣貳
萬參仟元沒收，如全部或一部不能沒收時，以財產抵償之。
    事  實
一、乙○○前因妨害公務案件，經臺灣高等法院花蓮分院於民國八十四年三月二十四
    日判處有期徒刑八月確定（八十四年度上易字第六四號），於八十五年一月十一
    日執行完畢，仍不知悔改。復基於意圖營利之概況犯意，自八十七年七月初起至
    八十八年十月中旬止，於附表所列之時間、地點，以附表所列之價格、數量，連
    續販賣第二級毒品安非他命予己○○、戊○○、丁○○，並協同甲○○（不知情
    ）販賣安非他命予其他不知名之人等人多次，嗣為警循線查獲。
二、案經臺東縣警察局移送及臺東縣警察局臺東分局報請臺灣臺東地方法院檢察署檢
    察官偵查起訴。
    理  由
一、訊據被告乙○○矢口否認有何販賣第二級毒品安非他命之犯行，辯稱伊並未販賣
    安非他命予附表所列之人，係證人誣陷伊云云。然右揭犯罪事實，業據證人丁○○、己○○及戊○○在警訊時及偵查中證述屬實，並據證人甲○○在警訊時證述
    明確。雖證人丁○○及己○○在本院審理時均改稱未曾向被告買受安非他命，惟
    查，證人丁○○在警訊時及偵查中證述被告販賣安非他命之情節大致相符，卻在
    本院審理時稱其曾遭被告毆打方指證被告販賣毒品，而證人丁○○在警訊時及偵
    查中根本未曾提過有遭被告毆打之事。至於證人己○○在本院審理時稱：在警察
    局警察拿口卡片讓他指認，他認為有交代就好就指認被告乙○○，且警察又告訴
    他在檢察官前面要講的與警察局的話一樣，故亦在偵查中指證被告乙○○販賣毒
    品等情。但證人己○○在警訊時及偵查中證述被告販賣安非他命之情節亦大致相
    符外，在偵查中己○○與被告對質時，證人己○○更明確指證係被告乙○○販賣
    毒品給他施用。顯然證人丁○○及己○○在本院審理時證述之情節係迴護被告之
    詞，委無足採。再者，被告亦提出相當理由說明係遭證人誣陷，然前開四位證人
    原既不相識，亦無任何關係，何以如此巧合如被告所述，四位證人正好均與被告
    有恩怨，而同時指證被告販賣安非他命？顯然係違反常理。故證人丁○○、己○○、戊○○、甲○○警訊及偵查中關於被告販賣安非他命之證述，與事實相符，
    堪以採信。被告前開辯詞應係事後卸責之詞，顯不足採信。事證明確，被告犯行
    洵堪認定。
二、核被告所為係犯毒品危害防制條例第四條第二項之販賣第二級毒品安非他命罪。
    其先後多次販買行為，時間緊接、方法相同，觸犯構成要件相同之罪名，顯係基
    於概括犯意為之，為連續犯，依刑法第五十六條之規定，以一罪論，並加重其刑
    。被告前於八十四年三月二十四日因妨害公務案件，經臺灣高等法院花蓮分院判
    處有期徒刑八月確定，並於八十五年一月十一日執行完畢，此有臺灣高等法院被
    告全國前案紀錄表在卷可按，於五年以內再犯本件最重本刑為有期徒刑以上之罪
    ，為累犯，應依刑法第四十七條之規定加重其刑，並遞加重之。爰審酌被告為一
    已之私利，竟販賣毒品以營利，所為販賣第二級毒品安非他命犯行，已嚴重侵害
    人民之身體健康，及被告犯罪後一再否認犯罪，並不知悔改等一切情狀，量處如
    主文所示之刑，以示懲儆。被告販賣第二級毒品安非他命所得之財物如附表所示
    共新台幣二萬三千元，應依毒品危害防制條例第十九條第一項之規定宣告沒收之
    ，如全部或一部不能沒收時，以財產抵償之。
三、末查，證人丁○○、己○○於本院審理時，於本件案情有重要關係之事項，供前
    具結而為虛偽陳述，是否另涉有偽證罪嫌，應由檢察官另行偵查，附此敘明。
據上論斷，應依刑事訴訟法第二百九十九條第一項前段、毒品危害防制條例第四條第
二項、第十九條第一項、刑法第十一條前段、第五十六條、第四十七條，判決如主文
。
本案經檢察官洪政和到庭執行職務。
中      華      民      國      九十      年      三      月    十九    日
                                  臺灣臺東地方法院刑事庭
                                          法  官  范智達
右正本證明與原本無異。
如不服本判決，應於判決送達後十日內向本院提出上訴狀。（須附繕本）
「切勿逕送上級法院」
                                          書記官  賴淑芬
中      華      民      國      九十      年      三      月    二十    日
附錄本案論罪科刑法條全文
毒品危害防制條例第四條一
製造、運輸、販賣第一級毒品者，處死刑或無期徒刑，處無期徒刑者，得併科新臺幣
一千萬元以下罰金。
製造、運輸、販賣第二級毒品者，處無期徒刑或七年以上有期徒刑，得併科新臺幣七
百萬元以下罰金。
製造、運輸、販賣第三級毒品者，處五年以上有期徒刑，得併科新臺幣五百萬元以下
罰金。四
製造、運輸、販賣專供製造或施用毒品之器具者，處一年以上七年以下有期徒刑，得
併科新臺幣一百萬元以下罰金。


司法院資訊處製作；財團法人民間司法改革基金會備份。
